【裁判字號】    91,易,1347
【裁判日期】    920128
【裁判案由】    竊盜等
【裁判全文】
臺灣桃園地方法院刑事判決                        九十一年度易字第一三四七號
    公  訴  人  臺灣桃園地方法院檢察署檢察官
    被      告  甲○○  男  二.
右列被告因竊盜等案件，經檢察官提起公訴（九十一年度偵字第六九二八號），本院
判決如左：
    主  文
甲○○竊盜，處有期徒刑陸月，如易科罰金以參佰元折算壹日；又於夜間於公共場所
，未經許可攜帶刀械，處有期徒刑肆月，如易科罰金以參佰元折算壹日。扣案之武士
刀壹把沒收之。應執行有期徒刑玖月，如易科罰金以參佰元折算壹日。扣案之武士刀
壹把沒收之。
    事  實
一、甲○○意圖為自己不法之所有，於民國八十九年三月十五日上午七時三十分許前
    某時，在桃園縣桃園市○○路底北二高橋下，以不詳之方法，竊取劉春蘭所有交
    予丁○○使用停放該處之車牌號碼Ｌ六─二七０三號自用小客車，得手後供己代
    步之用。嗣於同年三月十九日晚間，甲○○將其之前於不詳時間、地點未經許可
    無故所持有經槍砲彈藥刀械管制條例第四條第一項第三款所定管制刀械之武士刀
    一把，攜帶置放於前開車輛上，由甲○○駕駛該車，搭載不知情之友人胡志昌，
    自桃園縣桃園市前往台中地區於夜間行駛於道路之公共場所。嗣於翌日（即八十
    九年三月二十日）凌晨一時四十分許，甲○○駕駛該車於國道一號南下造橋收費
    站處遭警攔檢，甲○○竟駕車加速逃逸，直至苗栗縣公館鄉○道○路高速公路南
    下一三四公里處始為警攔停查獲，並扣得前開武士刀一把。
二、案經內政部警政署國道公路警察局第二警察隊報請臺灣苗栗地方法院檢察署呈請
    臺灣高等法院檢察署檢察長函轉臺灣桃園地方法院檢察署檢察官偵查起訴。
    理  由
一、訊據被告甲○○矢口否認有於右揭時、地竊盜及攜帶武士刀之犯行，辯稱：該車
    係於八十九年三月十九日晚間，在桃園市○○○○道下路旁向友人梁友政借用，
    胡志昌有目睹，武士刀原本即在車內，乙○○為丙○○所介紹，伊與乙○○認約
    半年，於苗栗地檢署應訊時聽丙○○說明，方知借車者本名為乙○○云云，惟查
    ，該車為丁○○失竊，業據被害人丁○○指訴綦詳，並有丁○○立具之贓物認領
    保管單乙紙附卷可稽，而扣案之刀械確為槍砲彈藥刀械管制條例所列管之武士刀
    ，亦據苗栗縣警察局鑑驗屬實，有該局出具之函文一紙在卷足憑，且經本院傳喚
    被告所稱住於新竹縣關西鎮之証人乙○○到庭証稱：伊並不認識甲○○等語，被
    告亦稱：伊所認識之乙○○並不是此人，應是梁永鎮或梁永振等語，本院並再依
    職權向內政部警政署調閱全國梁永鎮、梁永振同名之口卡予被告檢視，惟被告均
    稱非其所認識之乙○○等語，是以是否確有被告所稱之乙○○此人，已有疑義，
    參以被告遭警查獲後，於警訊及苗栗地檢署偵訊中，均稱該車係向丙○○所借用
    ，直至與丙○○當庭對質後，始改稱係於八十九年三月十九日晚間，在桃園市○○○○道下路旁向友人乙○○借用，胡志昌有目睹云云，然此與証人胡志昌於警
    訊及偵訊中所稱伊於八十九年三月十八日即見被告駕用該車，八十九年三月十九
    日晚間被告單獨駕車至伊住處接伊前往台中等語（見苗栗地方法院檢察署八十九
    年度偵字第一二三０號偵查卷第十頁正面、第九十五頁正面），及証人丙○○証
    稱伊並不認識被告所稱借車者乙○○等語（見前開偵查卷第六十五頁背面），均
    不相符，則被告就該車來源供詞前後不一，並與証人胡志昌、丙○○前開証述情
    節相去甚遠，足見該車確為被告所竊取，該武士刀確係被告隨車攜帶持有，被告
    因卸責狡辯，方生諸多矛盾，故被告之前開辯詞，顯係推諉飾卸之詞，實無足採
    。本件事証明確，被告犯行洵堪認定，應予依法論科。
二、被告於夜間在屬公共場所之道路攜帶刀械，並置放於其所竊取之車輛上，核其所
    為，係犯刑法第三百二十條第一項之竊盜罪及槍砲彈藥刀械管制條例第十五條第
    一、二款之攜帶刀械罪。公訴人以槍砲彈藥刀械管制條例第十四條第三項起訴，
    未及審酌被告於夜間在公共場所攜帶刀械之加重條件，起訴法條容有未洽，應予
    變更。被告持有該把武士刀之低度行為，已為攜帶之高度行為所吸收，不另論罪
    。被告所犯前開二罪，犯意各別，行為互殊，應分論併罰。又查被告行為後，原
    刑法第四十一條易科罰金之規定，業於九十年一月四日經立法院三讀修正通過，
    嗣於同年月十日經總統公布施行在案，依修正後刑法第四十一條第一項前段規定
    ，犯最重本刑為「五」年以下有期徒刑以下之刑之罪，而受六月以下有期徒刑或
    拘役之宣告，因身體、教育、職業、家庭之關係或其他正當理由，執行顯有困難
    ，得以一元以上三元以下折算一日，易科罰金。經與修正前舊法相較，就被告所
    犯竊盜罪之部分，以以新法之規定有利於被告，就被告違反槍砲彈藥刀械管制條
    例之部分，與舊法之規定並無不同，按諸刑法第二條第一項前段之規定，自應適
    用修正後刑法第四十一條有關易科罰金之規定。爰審酌被告犯罪之動機、目的、
    手段、所生之危害，及犯罪後之態度等一切情狀，分別量處如主文所示之刑，及
    諭知易科罰金之折算標準，並定其應執行之刑及諭知易科罰金之折算標準，以資
    懲儆。至扣案武士刀一把為違禁物，應依刑法第三十八條第一項第一款宣告沒收
    。
據上論斷，應依刑事訴訟法第二百九十九條第一項前段、第三百條，槍砲彈藥刀械管
制條例第十五條第一、二款，刑法第十一條前段、第二條第一項前段、第三百二十條
第一項、修正後第四十一條第一項前段、第二項、第五十一條第五款、第三十八條第
一項第一款，罰金罰鍰提高標準條例第一條前段、第二條，判決如主文。
本案經檢察官陳雅譽到庭執行職務。
中      華      民      國    九十二    年      一      月    二十八    日
                              臺灣桃園地方法院刑事第二庭
                                  法  官    林  恆  吉
右正本證明與原本無異。
如不服本判決，應於判決送達後十日內向本院提出上訴狀( 應附繕本 )，上訴於臺灣
高等法院。
                                  書記官    邱  仲  騏
中      華      民      國    九十二    年      一      月    二十九    日
附錄論罪科刑法條
刑法第三百二十條、槍砲彈藥刀械管制條例第十五條
中華民國刑法第三百二十條
 (普通竊盜罪、竊佔罪)
意圖為自己或第三人不法之所有，而竊取他人之動產者，為竊盜罪，處五
年以下有期徒刑、拘役或五百元以下罰金。
意圖為自己或第三人不法之利益，而竊佔他人之不動產者，依前項之規定
處斷。
前二項之未遂犯罰之。
槍砲彈藥刀械管制條例第十五條
未經許可攜帶刀械而有下列情形之一者，處二年以下有期徒刑：
一  於夜間犯之者。
二  於車站、埠頭、航空站、公共場所或公眾得出入之場所犯之者。
三  結夥犯之者。


司法院資訊處製作；財團法人民間司法改革基金會備份。
